【裁判字號】    95,上訴,1895
【裁判日期】    950628
【裁判案由】    毒品危害防制條例
【裁判全文】
臺灣高等法院刑事判決                95年度上訴字第1895號
上  訴  人  臺灣板橋地方法院檢察署檢察官
被      告  甲○○
                    樓（另案在臺灣桃園女子監獄執行中）
上列上訴人因被告違反毒品危害防制條例案件，不服臺灣板橋地
方法院95年度訴字第470號，中華民國95年3月15日第一審判決（
起訴案號：臺灣板橋地方法院檢察署94年度毒偵字第5204號；移
送併辦：同署94年毒偵字第2448號），提起上訴，本院判決如下
：
    主  文
原判決撤銷。
甲○○連續施用第一級毒品，處有期徒刑壹年。
    事  實
一、甲○○前於民國九十二年間因施用毒品案件，經臺灣板橋地
    方法院檢察署檢察官聲請臺灣板橋地方法院裁定送觀察、勒
    戒，自九十二年四月十日起算，已無繼續施用毒品之傾向，
    於九十二年四月三十日出所，並經臺灣板橋地方法院檢察署
    檢察官九十二年四月三十日以九十二年度毒偵緝字第一七五
    號處分不起訴，竟仍不知悛悔，復基於連續施用第一級毒品
    海洛因之概括犯意，於其後五年內之九十四年九月十日採尿
    前回溯二十六小時之某一時段內止（不含為警查獲後之時間
    ），在台灣地區某不詳地點，施用海洛因乙次。嗣於九十四
    年九月九日晚上八時二十分許，經警在台北縣新莊市○○路
    45號附近查獲上情。嗣又基於同前之概括犯意，自九十四年
    十一月中旬某日起至九十四年十二月底某日止，在臺北縣新
    莊市○○路之「咖多麗旅館」內、臺北縣三重市○○○路姓
    名年籍不詳綽號「阿隆」之成年男子家中等處，連續施用第
    一級毒品海洛因多次。復於九十五年一月十五日為警查獲採
    尿前二十六小時內某一時刻（不含為警查獲後之時間），在
    不詳地點施用第一級毒品海洛因一次，為警於同年一月十五
    日下午五時五十分許，在臺北縣三重市○○街一三四號前通
    緝到案，經警採尿送驗，結果呈鴉片類陽性反應而查獲上情
    。
二、案經台北市政府警察局內湖分局報請臺灣板橋地方法院檢察
    署檢察官偵查起訴，並經檢察官移送併辦。
    理  由
一、上開事實，業據被告甲○○於警詢、檢察官偵查中、原審及
    本院審理時坦承不諱，且被告於上開時地為警查獲後所採取
    之尿液，送請台灣檢驗科技股份有限公司鑑定之結果，均呈
    鴉片類陽性反應，此有該公司所出具九十四年九月十五日、
    九十五年一月十八日濫用藥物尿液檢驗報告二紙在卷可稽，
    足堪認定。被告前於九十二年間因施用毒品案件，經臺灣板
    橋地方法院檢察署檢察官聲請原審法院裁定送觀察、勒戒，
    自九十二年四月十日起算，已無繼續施用毒品之傾向，於九
    十二年四月三十日出所，並經臺灣板橋地方法院檢察署檢察
    官九十二年四月三十日以九十二年度毒偵緝字第一七五號處
    分不起訴乙情，業據被告於本院審理時供承屬實，並有本院
    被告前案紀錄表乙份可佐。被告連續施用第一級毒品海洛因
    多次之犯行，事證明確，犯行足堪認定，應依法論科。
二、核被告甲○○所為，係犯毒品危害防制條例第十條第一項之
    施用第一級毒品罪。除「九十四年九月十日採尿前回溯二十
    六小時之某一時段內止（不含為警查獲後之時間）施用第一
    級毒品海洛因」外之其他犯罪事實，雖未經檢察官記載於起
    訴書犯罪事實欄，惟因該部分之事實，與已經起訴論罪科刑
    部分之事實，有連續犯裁判上一罪之關係，為起訴效力所及
    ，並經檢察官移送併辦，本院自得合一審判。被告持有上開
    海洛因之低度行為，為其持以施用上開海洛因之高度行為所
    吸收，不另論擬。被告前後多次施用第一級毒品海洛因之犯
    行，時間緊接，犯罪構成要件復相同，顯係基於概括犯意而
    為（被告於本院準備程序不知連續犯之真意，嗣於審判中知
    悉連續犯之真意後，陳稱其係基於概括犯意而施用第一級毒
    品），係連續犯裁判上一罪，應以一罪論，並加重其刑。
三、原審以被告施用第一級毒品海洛因之事證明確，予以論科，
    固非無見，惟查：原審對檢察官移送併辦部分，未及審酌，
    尚有未合。
四、檢察官上訴意旨，以原審未及審酌移送併辦部分，指摘原判
    決不當，為有理由。自應由本院將原判決撤銷改判。爰審酌
    被告之前施用毒品，經原審裁定送觀察、勒戒，已無繼續施
    用毒品之傾向，而經檢察官處分不起訴在案，竟仍不知悛悔
    ，復於其後五年內又連續施用海洛因多次，不僅損及其個人
    健康，亦危害社會安全及被告犯罪後之態度等一切情狀，量
    處有期徒刑一年，以資儆懲。
據上論斷，應依刑事訴訟法第三百六十九條第一項前段、第三百
六十四條、第二百九十九條第一項前段，毒品危害防制條例第十
條第一項，判決如主文。
本案經檢察官黃東焄到庭執行職務。
中    華    民    國    95    年    6     月    28    日
                  刑事第一庭    審判長法  官  蔡  長  溪
                                      法  官  陳  祐  治
                                      法  官  林  俊  益
以上正本證明與原本無異。
如不服本判決，應於收受送達後十日內向本院提出上訴書狀，其
未敘述上訴之理由者並得於提起上訴後十日內向本院補提理由書
。
                                      書記官  廖  月  女
中    華    民    國    95    年    6     月    29    日
附錄：本案論罪科刑法條全文
毒品危害防制條例第10條
施用第一級毒品者，處 6 月以上 5 年以下有期徒刑。


司法院資訊處製作；財團法人民間司法改革基金會備份。
